【裁判字號】    97,易,4355
【裁判日期】    980331
【裁判案由】    竊盜
【裁判全文】
臺灣臺中地方法院刑事判決              97年度易字第4355號
公  訴  人  臺灣臺中地方法院檢察署檢察官
被      告  丁○○
                    （現於臺灣臺中看守所附設勒戒所觀察、
上列被告因竊盜案件，經檢察官提起公訴（97年度偵緝字第2314
號），本院判決如下：
    主    文
丁○○竊盜，累犯，處有期徒刑肆月，如易科罰金，以新臺幣壹
仟元折算壹日。
    犯罪事實
一、丁○○前於民國88年間，因施用毒品案件，經臺灣彰化地方
    法院（下稱彰化地院）以89年度斗簡字第56號判處有期徒刑
    6月確定，於92年1月30日假釋出監付保護管束，於92年3月2
    2日期滿假釋未經撤銷，視為執行完畢；另於89年間，因恐
    嚇取財案件，經彰化地院以91年度易字第681號判處有期徒
    刑1年，經臺灣高等法院臺中分院駁回上訴確定；另因施用
    毒品案件，經本院以90年度易字第2602號判處有期徒刑10月
    確定，2罪經定應執行刑為有期徒刑1年8月，於93年5月12日
    縮刑期滿執行完畢。詎仍不知悔改，於96年12月9日下午4時
    許，在臺中市○○區○○街與公益路口，因見丙○○與友人
    甲○○自丙○○所有停放於該處之車號3Q-2146號自用小客
    車下車時，將甲○○所有之黑色公事包1只【價值新臺幣（
    下同）3萬元，內有筆記型電腦1部（價值6萬元）及現金2萬
    4800元】放置於該自用小客車之後車廂內，即基於意圖為自
    己不法所有之犯意，先以其所有之機車鑰匙1把（未扣案）
    ，欲打開後車廂，並將機車鑰匙插入上開自用小客車後車廂
    鑰匙孔，機車鑰匙因轉動而斷裂，然仍未能開啟後車廂，丁○○隨即持石塊1顆（未扣案）擊碎右後車窗玻璃後（毀損
    部分未據告訴），進入車內，自駕駛座下方之開關，打開後
    車廂後，竊得甲○○所有之黑色公事包1只、筆記型電腦1部
    及現金2萬4800元，得手後始行離去。
二、案經臺中市警察局第四分局報告臺灣臺中地方法院檢察署檢
    察官偵查起訴。
    理    由
一、證據能力部分：
    按被告以外之人於審判外之言詞或書面陳述，除法律有規定
    者外，不得作為證據；又被告以外之人於審判外之陳述，雖
    不符合同法第159條之1至第159條之4之規定，但經當事人於
    審判程式同意作為證據，法院審酌該言詞陳述或書面陳述作
    成時之情況，認為適當者，亦得為證據；又當事人、代理人
    或辯護人於法院調查證據時，知有第159條第1項不得為證據
    之情形，而未於言詞辯論終結前聲明異議者，視為有前項之
    同意，刑事訴訟法第159條第1項及第159條之5分別定有明文
    。查本判決下列所引用之各項證據方法之證據能力，公訴人
    及被告於本院準備程式及審判期日中均未予爭執，且迄至言
    詞辯論終結前亦未再聲明異議，本院審酌該等言詞陳述及書
    面陳述作成時之情況，並無不宜作為證據之情事，依刑事訴
    訟法第159條之5之規定，自得作為證據，合先敘明。
二、訊據被告丁○○固不否認有於前揭時、地，因看到被害人丙○○、甲○○2人將公事包放到後車廂，即以石塊將該自用
    小客車之右後車窗打破進入車內，欲打開後車廂開關，並坦
    承有以機車鑰匙插入後車廂鑰匙孔，欲打開後車廂行竊等情
    ，惟矢口否認有竊得被害人甲○○所有之上開財物，並辯稱
    ：伊進入車內後，找不到打開後車廂之開關，所以又到車外
    後車廂處，以其所有之機車鑰匙打開後車廂，但也無法打開
    ，所以沒有偷到任何財物云云。惟查：
(一)、被告於前揭時、地，因基於竊盜犯意，分別以石塊擊碎上開
    自用小客車右後車窗，進入上開自用小客車，及以機車鑰匙
    插進上開自用小客車後車廂之鑰匙孔，機車鑰匙斷裂等情，
    業據被告坦承不諱，復有被害人即證人丙○○、甲○○分別
    於警詢及本院審理時證述明確，並有現場採證照片4張在卷
    可憑，另查獲員警於上開自用小客車後車廂採集指紋1枚，
    經送鑑結果，與被告丁○○指紋卡之左姆指指紋相符等情，
    亦有內政部警政署刑事警察局97年2月4日刑紋字第09700107
    60號鑑驗書附卷可證，堪信為真。又被害人甲○○所有置於
    上開自用小客車後車廂之公事包1只（內有筆記型電腦及現
    金2萬4800元）失竊之事實，亦據證人丙○○、甲○○分別
    於警詢及本院審理時指訴明確，本院核證人丙○○、甲○○
    與被告素不相識，尚無誣陷被告而干冒誣告、偽證罪責之虞
    ，且其等在發現車窗遭破壞及車內財物遭竊後，隨即報警處
    理，衡情，應無刻意虛構故事之理，堪可採信。
(二)、被告雖否認有打開後車廂並竊得任何財物，並以前詞置辯。
    然：
  1.據被告於本院自承：伊因看到被害人將公事包放入後車廂，
    所以將車窗打破找打開後車廂之開關等語（見本院卷第61頁
    反面），再據被告供稱：其開車經驗很久，且依其所知之情
    形，打開後車廂之開關通常置於駕駛座下方等語（見本院卷
    第78頁反面），核與證人丙○○於本院證稱上開自用小客車
    之駕駛座下方確有可以打開後車廂之開關等語（見本院卷第
    75頁反面）相符。則衡以被告進入車內，要打開後車廂開關
    ，應非難事，被告辯稱找不到後車廂開關等語，令人存疑。
    再者，被告於行竊之前，已知該自用小客車內確有財物，且
    對於上開財物經被害人甲○○放置於後車廂乙節，知之確詳
    ，而其打破車窗進入車內之目的，即係為了找後車廂開關，
    而依一般駕駛人之經驗及被告前揭供詞，其打開後車廂應屬
    輕而易舉之事，顯見被告辯稱因沒有打開後車廂，所以沒有
    偷到東西等語，顯係卸責之詞，不足採信。
  2.被告復辯稱：伊打破窗進入車內，因未找到開關，又到後車
    廂處，以機車鑰匙插入鑰匙孔，還是無法打開後車廂，所以
    沒有竊到東西；打破車窗時，防盜警鈴有響，但因餐廳有人
    出來按遙控器就不響了云云。然而，據證人甲○○於本院證
    稱：伊進餐廳用餐期間並沒有聽到警鈴，也沒有出來操控遙
    控器等語明確（見本院卷第77頁），而衡諸一般常情，倘非
    車主本身，縱有見聞他人車輛警鈴響起，當不至於有以自己
    遙控器解除他人警報器之舉動，則被告前揭所述有人按遙控
    器使警鈴不響等語，並非無疑。又被告如先以石塊打破車窗
    進入車內，即可輕而易舉找到打開後車廂之開關，應無再到
    後車廂以機車鑰匙打開後車廂之必要，況且，在打破車窗致
    警鈴大作之情形下，一般竊賊應思如何儘速離去，而被告竟
    無懼為人發覺，仍欲以機車鑰匙打開後車廂等情，亦與常情
    不符，且被告在確知後車廂內有上開財物，又明知車內有打
    開後車廂之開關，竟仍再以機車鑰匙打開後車廂鑰匙孔，而
    在財物未得手之情況下，即逕自離去，亦顯悖於常情。則被
    告所辯其先以石頭打破車窗，因找不到開關，再到該車後車
    廂處欲以機車鑰匙打開後車廂等情，實難採信。
  3.綜合上情以觀，被告應係因見證人丙○○、甲○○將上開公
    事包置於後車廂，先在後車廂處，以其機車鑰匙插入後車廂
    鑰匙孔，試圖打開後車廂未果，始拾起石塊擊破車窗，進入
    車內，打開後車廂開關後，自後車廂竊取證人甲○○上開財
    物，堪予認定。被告前揭所辯，殊無足採。
  4.另雖據證人丙○○於本院審理時證稱：「我們去查看後車廂
    時，看見後車廂的鑰匙孔有插上一個斷掉的鐵製品，該鐵製
    品是類似螺絲起子前端的金屬」等語（見本院卷第74頁反面
    ），然據被告供承其所持係機車鑰匙，非螺絲起子。而證人
    丙○○亦未將該殘留於鑰匙孔之鐵製品留存並提供本院調查
    是否係屬螺絲起子或足認為兇器之物，復無積極證據證明被
    告係持螺絲起子等兇器行竊，依「罪證有疑，利於被告」之
    原則，自難逕以證人丙○○前揭所證為被告不利之認定，附
    此說明。
三、綜上所述，本案事證明確，被告竊盜既遂之犯行，洵堪認定
    ，應依法論科。
四、核被告丁○○所為，係犯刑法第320條第1項之普通竊盜罪。
    被告前於88年間，因施用毒品案件，經臺灣彰化地院以89年
    度斗簡字第56號判處有期徒刑6月確定，於92年1月30日假釋
    出監付保護管束，於92年3月22日期滿假釋未經撤銷，視為
    執行完畢；另於89年間，因恐嚇取財案件，經彰化地院以91
    年度易字第681號判處有期徒刑1年，經臺灣高等法院臺中分
    院駁回上訴確定；另因施用毒品案件，經本院以90年度易字
    第2602號判處有期徒刑10月確定，2罪經定應執行刑為有期
    徒刑1年8月，於93年5月12日縮刑期滿執行完畢之事實，有
    臺灣高等法院被告前案紀錄表在卷足憑，其前受有期徒刑之
    執行完畢，5年以內故意再犯本案有期徒刑以上之罪，為累
    犯，應依刑法第47條第1項，加重其刑。爰審酌被告正值壯
    年，不思以正當途徑獲取財物，竊取被害人財物，造成被害
    人財產上之損失，對於社會治安危害重大，犯後坦承著手竊
    盜，否認竊得財物之犯後態度，及其犯罪之動機、目的及手
    段等一切情狀，量處如主文所示之刑，並諭知易科罰金之折
    算標準。又被告持以竊盜之石塊1顆（無證據證明係被告所
    有）及持以竊盜之機車鑰匙1把，均未扣案，未免執行之困
    難，爰不另為沒收之宣告，附此說明。
據上論斷，應依刑事訴訟法第299條第1項前段，刑法第320條第1
項、第47條第1項、第41條第1項前段，刑法施行法第1條之1第1
項、第2項前段，判決如主文。
本案經檢察官乙○○到庭執行職務
中    華    民    國    98    年    3     月    31    日
            刑事第三庭  審判長法  官  周瑞芬
                              法  官  楊曉惠
                              法  官  李慧瑜
以上正本證明與原本無異。
如不服本判決應於收受判決後10日內向本院提出上訴書狀，並應
敘述具體理由；其未敘述上訴理由者，應於上訴期間屆滿後20日
內向本院補提理由書（均須按他造當事人之人數附繕本）「切勿
逕送上級法院」。
                              書記官  陳青瑜
中    華    民    國    98    年    3     月    31    日
附錄論罪科刑法條
中華民國刑法第320條
（普通竊盜罪、竊佔罪）
意圖為自己或第三人不法之所有，而竊取他人之動產者，為竊盜
罪，處5年以下有期徒刑、拘役或5百元以下罰金。
意圖為自己或第三人不法之利益，而竊佔他人之不動產者，依前
項之規定處斷。
前二項之未遂犯罰之。


司法院資訊處製作；財團法人民間司法改革基金會備份。
